# 是否纳入合并范围

提问人：jinapai 时间：2018-12-17 23:34:20
请教下陈版主，A公司持有B公司36%股权，为B公司第一大股东，B公司董事 5 名，其中A公司占 2 名，B公司董事长、总经理、财务总监由A公司指派，那么B公司纳入A公司合并报表吗？

回答人：chenyiwei
根据你说的情况，如无特殊考虑因素，A不能控制B的股东会和董事会，不应将B纳入其合并报表范围。

提问人：jinapai 时间：2018-12-18 16:14:11
陈版主，针对上述问题，B公司高管都是A公司委派，能否看成实质性控制，纳入合并范围？

回答人：chenyiwei
仅仅委派高管不能认为是控制。因为高管必须对被投资公司的董事会、股东会负责，而不是直接对委派其任职的股东负责。

提问人：Miss 曲奇 0 时间：2019-09-11 18:11:46
请教陈版主，如果B控制股东会但不控制董事会，A控制董事会但不控制股东会，那么两方谁是实际控制人？ 1.拥有被投资方的权利并影响其可变回报，是否可理解为既控制股东会又控制董事会，两会都控制才算是严格意义上的拥有控制权呢 2.实际中会不会出现，最终A或B均不构成控制，两方均无法纳入合并范围的情况呢

回答人：chenyiwei
形成这种治理结构的原因是什么？A和B各自分管该公司财务、经营的哪些环节？谁控制的环节对企业整体可变回报影响更大？